臺灣宜蘭地方法院交通事件裁定　　　　　96年度交聲字第62號
移送機關　　交通部公路總局臺北區監理所宜蘭監理站
異　議　人
即受處分人　甲○○
上列受處分人因違反道路交通管理處罰條例案件，對於交通部公
路總局臺北監理所宜蘭監理站民國96年3月16日所為之處分（原
處分案號：宜監字第裁43-QZ0000000號)，聲明異議，本院裁定
如下：
    主  文
異議駁回。
    理  由
一、按汽車駕駛人在道路收費停車處所停車，未依規定繳費，主
    管機關應書面通知駕駛人於7日內補繳，並收取必要之工本
    費用，逾期再不繳納，處新臺幣（下同）300元罰鍰，道路
    交通管理處罰條例第56條第2項定有明文。又按違反道路交
    通管理事件統一裁罰基準及處理細則第5條規定：「處理違
    反道路交通管理事件，有關文書送達之程序，依行政程序法
    之規定。」而行政程序法第72條第1項前段規定：「送達，
    於應受送達人之住居所、事務所或營業所為之。」；行政程
    序法第73第1項規定：「於送達處所不獲會晤應受送達人時
    ，得將文書付與有辨別事理能力之同居人、受僱人或應送達
    處所之接收郵件人員。」；行政程序法第74條第1項、第2項
    規定：「送達，不能依前2條規定為之者，得將文書寄存送
    達地之地方自治或警察機關，並作送達通知書兩份，一份黏
    貼於應受送達人住居所、事務所、營業所或其就業處所門首
    ，另一份交由鄰居轉交或置於該送達處所信箱或其他適當位
    置，以為送達。前項情形，由郵政機關為送達者，得將文書
    寄存於送達地之郵政機關。」次按行政機關或郵政機關依行
    政程序法第74條條第1項規定為送達者，如於應受送達處所
    確已完成文書寄存於送達地之地方自治、警察機關或郵政機
    關（限郵務人員送達適用），並製作送達通知書二份，一份
    黏貼於送達處所之門首，另一份交由鄰居轉交或置於送達處
    所信箱或其他適當位置時，無論應受送達人實際上於何時受
    領文書，均以寄存生效時發生送達效力。
二、本件異議人即受處分人甲○○於民國95年10月2日晚間7時12
    分許，將所有車牌號碼HS-0580號自用小客車停放在宜蘭縣
    宜蘭市○○路○段路邊收費停車格內（格號A008號），而未
    依規定繳費，經宜蘭縣警察局以雙掛號寄送催繳通知單第
    23327號催繳，逾期仍未繳納乃掣單舉發，並將舉發通知單
    以掛號郵寄交由受處分人收受，嗣經原處分機關依道路交通
    管理處罰條例第56條第2項及違反道路交通管理事件統一裁
    罰基準表之規定裁處受處分人300元罰鍰。
三、聲明異議意旨略以：異議人並未收受路邊停車催繳通知單，
    且異議人住所之管理人員無寄存之記錄，且該管理人員會代
    收文件，顯無寄存送達之必要，為此聲明異議請求撤銷原處
    分云云。經查：
（一）受處分人有於上述時、地將車號HS-0580號自用小客車停
      放在宜蘭縣中山路3段路邊收費停車格內（格號A008號）
      而尚未繳費之事實，為受處分人所不否認，故此部分之事
      實堪以認定，先予敘明。
（二）本件受處分人係在宜蘭縣頭城鎮○○路24號7樓，此有法
      務部戶役政連結作業系統異議人之個人基本資料在卷可稽
      ，而宜蘭縣警察局之催繳通知單第23327號，業由郵務人
      員送達異議人上開住所投遞，不獲會晤異議人與有辨別事
      理能力之同居人、受僱人或應送達處所之接收郵件人員，
      乃於95年11月21日，將該通知單寄存於頭城郵局，並製作
      送達通知書2份，1份黏貼於上開住所之門首，另1份置於
      上開住所信箱或其他適當位置，寄存期間無人領取而退回
      宜蘭縣警察局。嗣宜蘭縣警察局交通隊因受處分人逾期未
      依規定補繳停車費，遂於96年1月16日製作宜警交字第QZ0
      000000號舉發違反道路交通管理事件通知單，送交郵務人
      員於96年3月16日送達受處分人上開住所，並經受處分人
      簽收，此有交通部公路總局臺北區監理所宜蘭監理站送達
      證書、宜蘭縣警察局96年1月30日警交字第0961002042號
      函、宜蘭縣警察局送達證書、宜蘭縣警察局舉發違反道路
      交通管理事件通知單在卷可稽，揆諸上開說明，本件催繳
      通知單及舉發違反道路交通管理事件通知單均已合法送達
      於受處分人，故受處分人辯稱未合法收受催繳通知書云云
      ，自屬無據。況對於在路邊停車場停車需繳費，而停車後
      未見補繳費通知單者，應主動查詢繳費，未繳費者，依道
      路交通處罰條例舉發，此為一般在路邊停車之人週知之事
      ，受處分人為領有駕駛執照之人，對此規定當應知之甚詳
      ，受處分人於明知應繳費但未收到繳費通知單之情形下，
      原應依規定查詢，並補繳之，若未加處理，主管機關始以
      其不依規定繳費製單舉發，程序上有已訂定一定之期間讓
      其為一定之作為，且催繳通知單亦合法送達於受處分人，
      受處分人自難諉稱未收到補繳通知單為由而主張免罰，本
      件舉發程序於法並無違誤。基此，受處分人以上揭情詞置
      辯，並無足採。
四、綜上所述，本件受處分人確有上述在道路收費停車處所停車
    未依規定繳費之違規行為，原處分機關依上揭道路交通管理
    處罰條例第56條第2項及違反道路交通管理事件統一裁罰基
    準表之規定裁處受處分人300元罰鍰，核無違誤，本件聲明
    異議為無理由，應予駁回。
據上論斷，應依道路交通案件處理辦法第19條，裁定如主文。
中　　華　　民　　國　　96　　年　　7 　　月　　19　　日
                  交通法庭法  官  鄭貽馨
以上正本證明與原本無異。
如不服本裁定，應於裁定送達後5日內向本院提出抗告狀。（應
附繕本）
                          書記官  林嘉萍
中　　華　　民　　國　　96　　年　　7 　　月　　20　　日
